【裁判字號】    98,上訴,211
【裁判日期】    980304
【裁判案由】    違反槍砲彈藥刀械管制條例等
【裁判全文】
臺灣高等法院臺南分院刑事判決
上  訴  人
即  被  告  甲○○○○ ○○○.
            （現於臺灣臺南看守所羈押中）
上  訴  人
即  被  告  乙○○○○○ ○○.
            （現於臺灣臺南看守所羈押中）
共同指定
辯  護  人  本院公設辯護人丙○○
上列上訴人即被告因違反槍砲彈藥刀械管制條例等案件，不服臺
灣臺南地方法院97年度重訴字第12號中華民國97年12月31日第一
審判決（起訴案號：臺灣臺南地方法院檢察署97年度偵字第7795
號），提起上訴，本院判決如下：
    主      文
上訴駁回。
    事      實
一、甲○○○○ ○○○○○○○○（以下簡稱「AGUNG」）、乙○○○○○ ○○○○○（
    以下簡稱「MANTO」）等二人，均係巴拿馬籍砂石輪商船LI
    HENG（立盛輪）之印尼籍船員。渠二人與真實姓名與年籍均
    不詳之菲律賓籍成年男子APREDO、印尼籍成年男子ANDI，及
    在臺灣綽號「阿明」之成年男子等人，共同基於未經許可而
    運輸手槍及子彈進入台灣地區之犯意聯絡，於民國 (下同)
    97年5月19日先由AGUNG利用立盛輪停泊於菲律賓港口之機會
    ，以不詳電話聯繫APREDO而取得下列槍彈：(一)制式手槍部分
    ：克羅埃西亞製HS2000型口徑9mm制式半自動手槍4枝（槍枝
    管制編號分別為0000000000、0000000000-0000000000號）
    、德國WALTHER廠P99 CQA型口徑0.40吋半自動手槍1枝（槍
    枝管制編號為0000000000號）、德國HK廠USP型口徑9mm制式
    半自動手槍1枝（槍枝管制編號為0000000000號）、以色列
    IMI廠製JERICHO 941PSL型口徑9mm之制式手槍2枝（槍枝管
    制編號分別為0000000000、0000000000號）、奧地利GLOCK
    廠26型口徑9mm之制式手槍1枝（槍枝管制編號為0000000000
    號）、德國HK廠P2000型口徑9mm之制式手槍2枝（槍枝管制
    編號分別為0000000000、0000000000號）、奧地利GLOCK廠
    19型口徑9mm之制式手槍1枝（槍枝管制編號為0000000000號
    ）等共12枝，以及彈匣25個；(二)制式子彈部分：口徑9mm 制
    式子彈487顆、口徑5.56mm制式子彈150顆，及口徑0.40吋制
    式子彈117發，共754顆；(三)制式手榴彈部分：LOTP4-104-78
    及LPT LS42-81等各1顆，共2顆。嗣立盛輪於97年5月20日下
    午到達安平商港後，MANTO即於同年月22日18 時許，先行下
    船外出至安平商港外等待；而AGUNG則於同日22時40分許，
    將上開槍彈藏於衣物及背包內，下船攜至上開安平商港內之
    圍牆縫隙，以便交予MANTO接手交付在台灣之綽號「阿明」
    男子，惟AGUNG旋經行政院海岸巡防署南部地區巡防局第五
    二岸巡大隊安平商港安檢所查緝人員發現有異而臨檢查獲，
    並當場扣得上開槍彈、手機5支、背包1個，及手榴彈包裝罐
    2個、手槍彈包裝盒5盒 (詳如附表所示)。MANTO得知AGUNG
    遭查獲後雖隨即逃匿，然終因自知法網難逃，於次（23）日
    晚間自行投案，而悉上情。
二、案經行政院海岸巡防署南部地區巡防局第五二岸巡大隊移送
    臺灣台南地方法院檢察署檢察官偵查起訴。
    理      由
壹、程序方面：
    按「被告以外之人於審判外之言詞或書面陳述，除法律有規
    定者外，不得作為證據。」；又「被告以外之人於審判外之
    陳述，雖不符前四條之規定，而經當事人於審判程序同意作
    為證據，法院審酌該言詞陳述或書面陳述作成時之情況，認
    為適當者，亦得為證據。」，刑事訴訟法第159條第1項、第
    159條之5第1項分別定有明文。經查本件南部地區巡防局第
    五二岸巡大隊安平商港安檢所安檢士潘承恩、黃翎之職務報
    告；立盛輪船長李元鈞警詢供述，以及內政部警政署刑事警
    察局97年7月15日刑鑑字第0970077978號、同年8月28日刑偵
    五字第0970127644號鑑定書，雖均為被告以外之人審判外之
    陳述，惟業經被告等於本院審判程序表示同意作為證據，且
    上開證人之證述與被告自白相符，審酌其作成時之情況，應
    無不當，參照首揭法條規定，得為證據。
貳、實體方面：
一、訊據被告甲○○○○ ○○○○○○○○、乙○○○○○ ○○○○○二人，對於前揭事
    實於警詢、偵查、原審及本院審理中均坦承不諱，且與南部
    地區巡防局第五二岸巡大隊安平商港安檢所安檢士潘承恩、
    黃翎所為查獲經過之職務報告，以及立盛輪船長李元鈞警詢
    供述被告二人為該船船員等情節相符；復有扣案如犯罪事實
    欄所載制式手槍12枝、子彈754顆，以及手榴彈2顆可稽。且
    (一)槍枝管制編號0000000000、0000000000-0000000000號均
    係克羅埃西亞製HS2000型口徑9mm制式半自動手槍；槍枝管
    制編號0000000000號係德國WALTHER廠P99 CQA型口徑0.40吋
    半自動手槍；槍枝管制編號0000000000號係德國HK廠USP型
    口徑9mm制式半自動手槍；槍枝管制編號0000000000、00000
    00000號，均係以色列IMI廠製JERICHO 941PSL型口徑9mm之
    制式手槍；槍枝管制編號0000000000號則係奧地利GLOCK廠
    26型口徑9mm之制式手槍；而槍枝管制編號0000000000、000
    0000000號均係德國HK廠P2000型口徑9mm之制式手槍；槍枝
    管制編號0000000000號係奧地利GLOCK廠19型口徑9mm之制式
    手槍。又上開手槍槍號雖均遭磨滅，經以電解腐蝕法重現結
    果，因磨滅過深，而無法重現，惟槍管內均具陸條右旋來復
    線，擊發功能正常，可供擊發同口徑制式子彈使用，而均具
    殺傷力；(二)子彈754顆，其中487顆，係口徑9mm制式子彈，1
    50顆係口徑5.56mm制式子彈，另117顆係口徑0.40吋制式子
    彈，均經採樣試射，可擊發，顯具殺傷力等情，業據內政部
    警政署刑事警察局鑑驗，有該局97年7月15日刑鑑字第09700
    77978號鑑定書可參。另(三)手榴彈2顆，其引信印製之識別號
    碼分別為FUZEM204A＊OPI-0- 000 0-00、FUZE M204A2MA176
    J000-00 0 00-00，為鐵質製品，經以X光透視，顯示內有引
    信裝置、擊針、火帽、延期藥、雷管等，彈體 (丸) 內有炸
    藥，但非國內軍用制式手榴彈，係外國制式軍用手榴彈，具
    殺傷力，且有內政部警政署刑事警察局97年8月28日刑偵五
    字第0970127644號槍彈鑑驗通知書附卷可按，被告二人自白
    未經許可私運上開槍彈等管制物品之犯行，核與事實相符，
    自可採為證據，其等罪證明確，犯行足堪認定。
二、查被告甲○○○○ ○○○○○○○○、乙○○○○○ ○○○○○二人未經許可，自境
    外攜入手槍（含彈匣）、子彈、手榴彈等管制進出口物品，
    核其等二人所為，均係犯槍砲彈藥刀械管制條例第7條第1項
    之未經許可運輸手槍及手榴彈罪、同條例第12條第1項之未
    經許可運輸子彈罪，及懲治走私條例第2條第1項之私運管制
    物品進口罪。又被告等上開所為，均與真實姓名與年籍均不
    詳之菲律賓籍成年男子APREDO、印尼籍成年男子ANDI，及在
    臺灣綽號「阿明」之成年男子間，有犯意聯絡及行為分擔，
    均為共同正犯；且渠等以一運輸行為同時觸犯上述三罪名，
    為想像競合犯，應從一重之未經許可運輸手槍、手榴彈罪處
    斷。
三、原審適用刑法第11條前段、第28條、第55條、第42條第3項
    、第38條第1項第1款、第2款、第95條，槍砲彈藥刀械管制
    條例第7條第1項、第12條第1項，懲治走私條例第2條第1項
    之規定，並審酌被告二人貪圖厚利，即運輸上開槍枝、子彈
    、手榴彈至我國境內，且上開手槍高達12支、子彈高達7 百
    餘發，數量龐大，對我國社會治安危害甚巨，其惡性顯屬重
    大，惟念二人均坦承犯行，犯後態度良好，各對被告二人量
    處有期徒刑拾貳年，併科罰金新臺幣伍佰萬元，罰金如易服
    勞役，均以罰金總金額與壹年之日數比例折算，並均於刑之
    執行完畢或赦免後，驅逐出境。及又以上開事實欄所載扣案
    之制式手槍、彈匣、子彈、手榴彈等，均具殺傷力，均屬違
    禁物，均應依刑法第38條第1項第1款規定宣告沒收之，另子
    彈經採樣試射已不存在部分，則不另諭知沒收（詳如附表所
    示）。另扣案之手機5支、背包1個及手榴彈包裝罐2個、子
    彈包裝盒5盒，則均為被告等所有供渠等為本件犯罪所用之
    物，業據被告等供承在卷，乃依同法第38條第1項第2款規定
    ，併予宣告沒收（詳如附表所示）。另又以被告等係印尼籍
    人士，為外國人，在我國犯罪而受本件有期徒刑以上刑之宣
    告，本院認其不宜繼續居留國內，於刑之執行完畢或赦免後
    ，有驅逐出境之必要，爰依刑法第95條規定驅逐出境，以資
    懲儆等情。本院經核其認事用法，均無不當，量刑亦稱妥適
    。被告等上訴意旨，認原審量刑過重云云，為無理由，均應
    予駁回。
據上論結，應依刑事訴訟法第368條，判決如主文。
本案經檢察官李傳來到庭執行職務。
中    華    民    國    98    年    3     月    4     日
                  刑事第五庭    審判長法  官  楊明章
                                      法  官  戴勝利
                                      法  官  顏基典
以上正本證明與原本無異。
如不服本判決應於收受送達後10日內向本院提出上訴書狀，其未
敘述上訴理由者，並得於提起上訴後10日內向本院補提理由書（
均須按他造當事人之人數附繕本）「切勿逕送上級法院」。
                                      書記官  呂嘉文
中    華    民    國    98    年    3     月    4     日
【附錄】本判決論罪科刑法條：
槍砲彈藥刀械管制條例第7條
未經許可，製造、販賣或運輸火砲、肩射武器、機關槍、衝鋒槍
、卡柄槍、自動步槍、普通步槍、馬槍、手槍或各類砲彈、炸彈
、爆裂物者，處死刑、無期徒刑或7年以上有期徒刑；處徒刑者
，併科新台幣3千萬元以下罰金。
未經許可，轉讓、出租或出借前項所列槍砲、彈藥者，處無期徒
刑或5年以上有期徒刑，併科新台幣1千萬元以下罰金。
意圖供自己或他人犯罪之用，而犯前二項之罪者，處死刑或無期
徒刑；處徒刑者，併科新台幣5千萬元以下罰金。
未經許可，持有、寄藏或意圖販賣而陳列第1項所列槍砲、彈藥
者，處5年以上有期徒刑，併科新台幣1千萬元以下罰金。
第1項至第3項之未遂犯罰之。
槍砲彈藥刀械管制條例第12條
未經許可，製造、販賣或運輸子彈者，處1年以上7年以下有期徒
刑，併科新台幣500萬元以下罰金。
未經許可，轉讓、出租或出借子彈者，處6月以上5年以下有期徒
刑，併科新台幣300萬元以下罰金。
意圖供自己或他人犯罪之用，而犯前二項之罪者，處3年以上10
年以下有期徒刑，併科新台幣700萬元以下罰金。
未經許可，持有、寄藏或意圖販賣而陳列子彈者，處5年以下有
期徒刑，併科新台幣300萬元以下罰金。
第1項至第3項之未遂犯罰之。
懲治走私條例第2條
私運管制物品進口、出口逾公告數額者，處7年以下有期徒刑，
得併科新臺幣300萬元以下罰金。
前項之未遂犯罰之。
第1項所稱管制物品及其數額，由行政院公告之。
【附表】：
┌──┬─────────┬──────┬────┐
│編號│扣   案   物   品 │槍枝管制編號│備   註 │
│    │                  │/口徑/引信識│        │
│    │                  │別碼        │        │
├──┼─────────┼──────┼────┤
│1   │手槍1枝（克羅埃西 │0000000000  │有殺傷力│
│    │亞製HS2000型）    │            │        │
├──┼─────────┼──────┼────┤
│2   │手槍1枝（德國     │0000000000  │有殺傷力│
│    │WALTHER廠P99 CQA型│            │        │
├──┼─────────┼──────┼────┤
│3   │手槍1枝（德國HK廠 │0000000000  │有殺傷力│
│    │USP型）           │            │        │
├──┼─────────┼──────┼────┤
│4   │手槍1枝（以色列   │0000000000  │有殺傷力│
│    │IMI廠製JER-ICHO   │            │        │
│    │941PSL型）        │            │        │
├──┼─────────┼──────┼────┤
│5   │手槍1枝（克羅埃西 │0000000000  │有殺傷力│
│    │亞製HS2000型）    │            │        │
├──┼─────────┼──────┼────┤
│6   │手槍1枝（克羅埃西 │0000000000  │有殺傷力│
│    │亞製HS2000型）    │            │        │
├──┼─────────┼──────┼────┤
│7   │手槍1枝（克羅埃西 │0000000000  │有殺傷力│
│    │亞製HS2000型）    │            │        │
├──┼─────────┼──────┼────┤
│8   │手槍1枝（奧地利   │0000000000  │有殺傷力│
│    │GLOCK廠26型）     │            │        │
├──┼─────────┼──────┼────┤
│9   │手槍1枝（德國HK廠 │0000000000  │有殺傷力│
│    │P2000型）         │            │        │
├──┼─────────┼──────┼────┤
│10  │手槍1枝（德國HK廠 │0000000000  │有殺傷力│
│    │P2000型）         │            │        │
├──┼─────────┼──────┼────┤
│11  │手槍1枝（奧地利   │0000000000  │有殺傷力│
│    │GLOCK廠製19型）   │            │        │
├──┼─────────┼──────┼────┤
│12  │手槍1枝（以色列   │0000000000  │有殺傷力│
│    │IMI限廠製JERICHO  │            │        │
│    │941PSL型）        │            │        │
├──┼─────────┼──────┼────┤
│13  │子彈419顆（不含採 │口徑9mm     │有殺傷力│
│    │樣試射50顆已不存在│            │        │
│    │部分）            │            │        │
├──┼─────────┼──────┼────┤
│14  │子彈12顆（不含採樣│口徑9mm     │有殺傷力│
│    │試射6顆已不存在部 │            │        │
│    │分）              │            │        │
├──┼─────────┼──────┼────┤
│15  │子彈100顆（不含採 │口徑5.56mm  │有殺傷力│
│    │樣試射50顆）      │            │        │
├──┼─────────┼──────┼────┤
│16  │子彈78顆（不含採樣│口徑0.40吋  │有殺傷力│
│    │試射39顆已不存在部│            │        │
│    │分）              │            │        │
├──┼─────────┼──────┼────┤
│17  │手榴彈1顆         │引信印製之識│有殺傷力│
│    │                  │別號碼分別為│        │
│    │                  │FUZE M204A＊│        │
│    │                  │OPI-1-1218- │        │
│    │                  │67          │        │
├──┼─────────┼──────┼────┤
│18  │手榴彈1顆         │引信印製之識│有殺傷力│
│    │                  │別號碼分別為│        │
│    │                  │FUZE M204A2 │        │
│    │                  │MA176J001-00│        │
│    │                  │ 09-78      │        │
├──┼─────────┼──────┼────┤
│19  │彈匣25個          │            │        │
├──┼─────────┼──────┼────┤
│20  │行動電話5支       │            │        │
├──┼─────────┼──────┼────┤
│21  │手榴彈包裝罐2個   │            │        │
├──┼─────────┼──────┼────┤
│22  │背包1個           │            │        │
├──┼─────────┼──────┼────┤
│23  │手槍彈包裝盒5盒   │            │        │
└──┴─────────┴──────┴────┘


司法院資訊處製作；財團法人民間司法改革基金會備份。
